臺灣高等法院高雄分院刑事判決　　　　　　　　　　九十一年度上易字第二一九號
　　上訴人即被告　乙○○
右上訴人因違反商標法案件，不服臺灣高雄地方法院九十年度易字第四一四九號中華
民國九十年十二月十九日第一審判決（起訴案號：臺灣高雄地方法院檢察署九十年度
偵字第五九四二號），提起上訴，本院判決如左：
    主  文
上訴駁回。
    事  實
一、乙○○明知『ＬＶ』、『ＦＥＮＤＩ』、『ＣＡＲＴＩＥＲ』、『ＤＵＮＨＩＬ
    Ｌ』、『ＧＵＣＣＩ』、『ＣＨＡＮＮＥＬ』、『ＯＭＥＧＡ』、『ＰＩＡＧＥ
    Ｔ』、『ＭＯＮＴＢＬＡＮＣ』、『ＰＡＴＥＫ．ＰＨＩＬＩＰＰＥ』、『ＲＯ
    ＬＥＸ』等字樣及圖依序分別係法商威頓菲爾斯公司（以下簡稱威頓菲爾公司）
    、義大利商芬蒂國際有限公司（以下簡稱芬蒂國際公司）、荷蘭商佳得國際公司
    （以下簡稱佳得國際公司）、英商奧佛雷旦喜股份有限公司（以下簡稱奧佛雷旦
    喜公司）、義大利商固喜歡固喜公司（以下簡稱固喜公司）、瑞士商倩妮股份有
    限公司（以下簡稱倩妮公司）、瑞士商亞米茄股份有限公司（以下簡稱亞米茄公
    司）、瑞士商比雅給特公司（以下簡稱比給特公司）、西德商萬寶龍文具有限公
    司（以下簡稱萬寶龍公司）、瑞士商派特飛力浦公司（以下簡稱派特飛力浦公司
    ）、瑞士商勞力士錶士廠（以下簡稱勞力士錶廠）等向經濟部中央標準局（現改
    為智慧財產局）申請取得註冊商標，分別指定使用於鐘錶、各種皮件等商品，且
    均在專用期間內。竟意圖營利，於民國九十年三月二十一日上午起，將其向不詳
    姓名所販入而供銷售用之仿冒上開商標之手錶、皮件，陳列在高雄市苓雅區○○
    ○路一三○號前，俟機銷售。嗣於同日上午十一時左口，為警當場查獲，並扣得
    仿冒商標之皮件共六十件、手錶共二十八只（如附表所示）。
二、案經威頓菲爾公司、芬蒂國際公司、佳得國際公司、奧佛雷旦喜公司、固喜公司
    、倩妮公司、亞米茄公司、比給特公司、萬寶龍公司、派特飛力浦公司及勞力士
    錶廠等訴由高雄市政府警察局鹽埕分局移送偵辦。
    理  由
一、上訴人即被告乙○○在本院調查時，對於右揭犯行矢口否認，辯稱：為警查獲時
    ，伊正在挑選商品，並無販賣該仿冒商品云云。經查：
(一)、扣案商品確係仿冒的事實，已經告訴人威頓菲爾公司、芬蒂國際公司、佳得國際
    公司、奧佛雷旦喜公司、固喜公司、倩妮公司、亞米茄公司、比給特公司、萬寶
    龍公司、派特飛力浦公司及勞力士錶廠等之代理人劉廷耀、林夏滋、洪靖莉等人
    分別於警訊及偵查中指述綦詳，且有前開仿冒商標之皮件、手錶等物扣案可佐。
    再者，上述公司之商標均已合法取得商標專用權，且仍在專用期間事實，也有商
    標註冊證可以證明（見警卷）。
(二)、被告雖否認有販賣行為，但被告於警訊時供稱：伊因曾前往該處購買過幾次東西
    ，所以與老闆熟識，當日伊前往該處與老闆聊甲時，正巧老闆在擺設商品，所以
    伊就把皮包置於攤販後面架子幫忙擺設皮包云云。嗣於偵查中先則稱係幫老闆擺
    放商品，後則改稱與老闆熟識，正慢慢選購時為警查獲等語。於原審審理時則供
    稱：當時時間還很早，伊只是在那裡看東西，並沒有幫忙擺等語。可見被告前後
    供詞閃爍，所供情節能否採信已有疑義。再者，證人即當時查獲之警員黃博敏在
    原審也到庭供稱：我們是在高雄市苓雅區○○○路三一Ｏ號前查獲的，那裡是國
    民市場，我們是接獲消息說那裡有仿冒品，我們就過去，這個地點是有房子的攤
    位，裡面有二個人，當時人很多，我們在查的時候，有一個人跑掉了，這時候被
    告正好要去攤販架裡面拿她的皮包，我們就把她帶回，她說是來這裡買東西的，
    但被告是站在靠近攤位裡面的牆壁，且她的皮包是放在架子上面等語。衡之常情
    ，顧客至市場攤位選購物品時，其所攜之皮包莫不隨身攜帶，豈有掛於攤販內之
    架子上之理。且顧客於挑選商品時，除非與老闆熟識，豈有又幫忙擺置商品之理
    。況被告自警訊及偵審中，均稱伊不知老闆姓名、年籍、住所，是其所稱與老闆
    熟識一節，亦與常情有違。可見被告所辯顯為事後卸責之詞，不足採信，被告犯
    行洵堪認定。
二、核被告所為，係犯商標法第六十三條明知為仿冒商標商品而故為販賣罪。又被告
    於前述時、地，同時販賣上開商品，因而侵害各該商標專用權人之法益，係一行
    為觸犯數罪名，為想像競合犯，應依刑法第五十五條規定，從一重處斷。
三、原審因而適用商標法第六十三條、第六十四條，刑法十一條前段、第五十五條、
    第四十一條第二項、第七十四條第一款，罰鍰提高標準條例第二條、現行法規所
    定貨幣單位折算新台幣條例第二條（漏引）規定，並審酌被告犯罪動機、目的、
    手段、所得利益、販賣仿冒商品之種類、數量不少，危害我國國際形象，犯後態
    度及所生損害等一切情狀，量處罰金新台幣三萬元，並諭知易服勞役之折算標準
    及敘明被告前未曾受有期徒刑以上刑之宣告，此有卷附台灣高等法院被告全國前
    案紀錄表、台灣高雄地方法院檢察署刑案資料查註紀錄表可按，其因一時失慮，
    偶罹刑典，經此偵、審程序及刑之宣告後，應知所警惕而無再犯之虞，本院認上
    開宣告之刑以暫不執行為適當，予以宣告緩刑二年，以啟自新。又扣案如附表所
    示仿冒商品，依商標法第六十四條規定，不問屬於犯人與否，均宣告沒收。經核
    原審認事用法俱無不合，量刑亦稱妥適，被告上訴意旨否認犯罪，空言指摘原判
    決不當，並無可取，為無理由，應予駁回。
四、被告經合法傳喚，無正當理由不到庭，爰不待其陳述逕行判決。
據上論結，應依刑事訴訟法第三百七十一條、第三百六十八條，判決如主文。
本案經檢察官王登榮到庭執行職務。
中    華    民    國     九十一     年       四       月      三十      日
                              臺灣高等法院高雄分院刑事第一庭
                                  審判長法官  王光照
                                        法官  黃壽燕
                                        法官  黃仁松
右正本證明與原本無異。
不得上訴。
                                      書記官  呂明燕
中    華    民    國     九十一     年       五       月        二      日
附錄：本判決論罪科刑法條：
商標法第六十三條：
明知為前條商品而販賣、意圖販賣而陳列、輸出或輸入者，處一年以下有期徒刑、拘
役或科或併科新台幣五萬元以下罰金。
附表：
  編號   仿品名稱                   數量      商標專用權人
  一、  『ＬＶ』皮件                四十六只  威頓菲爾斯有限公司
  二、  『ＬＶ』手錶                五只      威頓菲爾斯有限公司
  三、  『ＦＥＮＤＩ』皮件          八只      義大利商芬蒂國際公司
  四、  『ＦＥＮＤＩ』手錶          一只      義大利商芬蒂國際公司
  五、  『ＣＨＡＮＮＥＬ』皮件      七件      瑞士商倩妮股份有限公司
  六、  『ＣＨＡＮＮＥＬ』手錶      二件      瑞士商倩妮股份有限公司
  七、  『ＧＵＣＣＩ』皮件          七件      義大利商固喜歡固喜公司
  八、  『ＧＵＣＣＩ』手錶          五只      義大利商固喜歡固喜公司
  九、  『ＲＯＬＥＸ』手錶          七只      瑞士商勞力士錶廠
  十、  『ＣＡＲＴＩＥＲ』手錶      三只      荷蘭失佳得國際公司
  、  『ＤＵＮＨＩＬＬ』手錶      一只      英商奧佛雷旦喜股份有限公司
  十二、  『ＲＯＬＥＸ』手錶          一只      瑞士商亞米茄股份有限公司
  十三、  『ＰＩＡＧＥＴ』手錶        一只      瑞士商比雅給特公司
  十四、  『ＭＯＮＴＢＬＡＮＣ』手錶  一只      德商萬寶龍文具有限公司
  十五、  『PATER PHILIPPE』手錶      一只      瑞士商派特飛力浦公司
                                                                        Ｑ
